【裁判字號】    97,交聲,528
【裁判日期】    970331
【裁判案由】    違反道路交通管理處罰條例聲明異議
【裁判全文】
臺灣臺北地方法院交通事件裁定         97年度交聲字第527號
異議人即
受處分人  乙○○
上列異議人即受處分人因違反道路交通管理處罰條例案件，對於
交通部公路總局臺北區監理所板橋監理站於民國九十七年二月二
十日所為之處分（原處分案號：裁字裁四一－Ｃ0000000
0號、裁字裁四一－Ｃ00000000號），聲明異議，本院
裁定如下：
    主  文
異議均駁回。
    理  由
一、按汽車駕駛人駕駛汽車，應遵守道路交通標誌、標線、號誌
    之指示，道路交通安全規則第九十條前段定有明文。而汽車
    駕駛人，行經有燈光號誌管制之交岔路口闖紅燈者，處新臺
    幣（下同）一千八百元以上五千四百元以下罰鍰，道路交通
    管理處罰條例第五十三條定有明文。次按汽車駕駛人駕駛汽
    車有違反道路交通管理處罰條例之行為，經交通勤務警察制
    止時，不聽制止或拒絕停車接受稽查而逃逸者，處三千元以
    上六千元以下罰鍰，同條例第六十條第一項亦定有明文。且
    汽車駕駛人駕駛汽車違反道路交通管理處罰條例第五十三條
    、第六十條第一項規定者，除應依該條所規定之罰鍰處罰外
    ，並應分別記違規點數三點及一點，道路交通管理處罰條例
    第六十三條第一項第一款、第三款分別定有明文。而道路交
    通管理處罰條例所稱之汽車，依該條例第三條第八款之規定
    ，亦包含機器腳踏車在內。
二、本件異議人即受處分人乙○○於民國九十七年一月八日十九
    時五分許，駕駛車牌號碼ＣＦＧ－三０八號重型機車，在臺
    北縣永和市○○路、民有街口，行經管制號誌之交叉路口，
    遇紅燈未依號誌指示停、等，逕自穿越，經臺北縣政府警察
    局永和分局得和派出所執勤員警示警停車接受稽查不停而逃
    逸，執勤員警遂記下車牌號碼、車輛顏色、廠牌等資料，逕
    以汽車登記名義人連偉喬為受處分人，並以受處分人有違反
    道路交通管理處罰條例第五十三條第一項、第六十條第一項
    之行為逕行掣單舉發，嗣受處分人於舉發通知單上所載之應
    到案日期（即同年二月八日）前向原處分機關提出申訴，並
    表明實際駕駛人為異議人乙○○，經原處分機關函請舉發單
    位調查結果，認其確有前開違規行為，原處分機關乃於九十
    七年二月二十日分別依道路交通管理處罰條例第五十三條第
    一項、第六十三條第一項第三款之規定裁處受處分人乙○○
    罰鍰一千八百元，並記違規點數三點、又依同條例第六十條
    第一項、第六十三條第一項第一款之規定裁處受處分人罰鍰
    三千元，並記違規點數一點。
三、受處分人乙○○於本院訊問時，固承認其有於前述時、地，
    駕駛前揭車牌號碼之重型機車為警攔停之事實，惟否認其有
    違反道路交通管理處罰條例之行為，辯稱：當時我沒有闖紅
    燈，員警攔停我，因為員警一直推我的車子，我覺得人權受
    到侵害，就不想受檢，想要騎乘上機車離開時，另一部警車
    又很快速的開到我機車的前方，如果我當時車速快一點就會
    撞上那輛警車，因為我沒有辦法接受員警攔停開單的動作，
    不願意簽收舉法通知單，我之後就離開了云云。
四、經查，受處分人確有於前揭時、地騎乘前揭車號之重型機車
    ，行經有燈光號誌管制之交岔路口闖紅燈，且經交通勤務警
    察制止時，拒絕停車接受稽查而逃逸之違規事實，業經證人
    即開單告發受處分人之臺北縣政府警察局永和分局得和派出
    所員警甲○○○於本院九十七年三月二十五日調查時結證屬
    實，其證稱：九十七年一月八日晚上七點五分，我在永和市
    ○○路、民有街口執行巡邏勤務，當時中正路的號誌是紅燈
    ，我停在中正路上，要往南勢角方向，看到對向有一台ＣＦ
    Ｇ－三０八號摩托車先停在中正路要往得和路方向，之後就
    闖紅燈，我立即騎車迴轉，騎至受處分人車旁以手勢請他在
    旁邊停車，他不願意停，我就騎警車在後面跟著受處分人，
    到中正路、民治街口將受處分人攔停下來，受處分人有停一
    下，但表示並沒有闖紅燈，為何要停下來，又從我旁邊騎走
    ，當時我覺得再追也危險，所以就記下車號讓受處分人走，
    並開了兩張舉發通知書等語（本院當日訊問筆錄參照）。又
    交通警察掣單舉發違反道路交通管理處罰條例所列之違規事
    實，本質上為行政處分，係公務員基於職務上之權力，依法
    就特定之具體事件所為之具公法上效果之單方面行政行為，
    基於公務員為公法上行為具有公信力之原則，該行政行為當
    可被推定為真正，其據以依法處分之事實認定亦為正確無誤
    。從而，本件受處分人既未就執勤員警之舉發有誤提出相關
    證據以供調查，本院經查亦無任何證據足資證明執勤員警有
    捏造事實違法取締之情事，則執勤員警本其維護交通秩序、
    安全職責所為之舉發，自應受到合法、正確之推定，受處分
    人雖以前開情詞置辯，尚難認其辯解為可採。是
    本件受處分人之違規行為堪予認定。
五、綜上所述，受處分人確有駕駛前開車號之重型機車，於前揭
    時地行經有燈光號誌管制之交岔路口闖紅燈，並經交通勤務
    警察制止，拒絕停車接受稽查而逃逸之違規行為，原處分機
    關依道路交通管理處罰條例第五十三條第一項、第六十條第
    一項暨違反道路交通管理事件統一裁罰基準表之規定，分別
    裁處受處分人罰鍰一千八百元、並計違規點數三點；罰鍰三
    千元、並記違規點數一點，核無違誤，受處分人仍執前詞，
    指摘原處分不當，為無理由，應予駁回。
據上論斷，應依道路交通案件處理辦法第十九條，裁定如主文。
中    華    民    國    97    年    3     月    31    日
                  交通法庭      法  官  林怡秀
本件正本證明與原本無異。
如不服本裁定，應於送達後五日內，向本院提出抗告狀。
                                書記官  張汝琪
中    華    民    國    97    年    3     月    31    日


司法院資訊處製作；財團法人民間司法改革基金會備份。
